【裁判字號】    89,簡上,48
【裁判日期】    890822
【裁判案由】    公共危險
【裁判全文】
臺灣基隆地方法院刑事判決                          八十九年度簡上字第四八號
    上  訴  人  甲○○
    即  被  告
右列上訴人因公共危險案件，不服本院基隆簡易庭八十九年度基簡字第一五二號，中
華民國八十九年二月十五日簡易判決（聲請案號：八十八年度偵續字第五六號）提起
上訴，本院第二審判決如左：
    主      文
上訴駁回。
    事實及理由
一、本案經本院審理結果，認第一審簡易判決，以上訴人即被告甲○○係犯刑法第一
    百七十四條第三項前段之失火罪，判處拘役三十日，如易科罰金以三百元折算一
    日，其認事用法及量刑均無不當，應予維持，並引用第一審判決書記載之事實、
    證據及理由（如附件）。
二、被告上訴仍矢口否認犯行，並辯稱房子並非伊放火，也不是電冰箱走火造成的，
    係丙○○放火的云云。然查：
    （一）失火燒燬之房屋，係被告與告訴人丙○○等所共有，被告失火燒屋之犯行
          ，業據告訴人於警訊、偵查中指訴甚詳，而失火時告訴人並未在現場，告
          訴人應無放火之嫌。
    （二）本件火災原因經基隆市消防局鑑定結果「綜合研判不排除因電冰箱老舊，
          底部機件故障，造成火災之可能性較大」，有火災原因調查報告書及現場
          照片附卷可稽。又證人即該局之隊員乙○○於本院審理時證稱火係從屋內
          燒出來的，房屋無破壞跡象，廚房靠近冰箱處地上燒的較嚴重，且冰箱內
          部燃燒現象比外部嚴重，該冰箱為老式溫控開關，可能故障致壓縮機不停
          運轉，產生高熱而引燃旁邊之易燃物等語，顯見火災之原因，係冰箱老舊
          ，機件故障失火而造成。
    （三）被告於警訊時亦坦承雖未住該處，僅做為農舍及休息使用，屋內各電器使
          用插座及線路均係其自行裝設，離開前未將總開關關閉，電冰箱是二年多
          前在七堵區拾獲者等語，則被告明知其電器係他人丟棄老舊之物，而其線
          路之安全性更堪疑虞，且未住該處，未能即時查覺異狀防止災害發生，任
          由該冰箱持續負載，導致火災，與火災原因調查報告書所載相符，被告能
          注意，而依當時情形非不能注意，竟疏未注意以致失火，其應負過失責任
          甚明，所辯不足採信，其犯行洵堪認定。原審論處被告罪刑並無違誤，被
          告上訴否認犯罪，指摘原判決不當，為無理由，應予駁回。
據上論斷，應依刑事訴訟法第四百五十五條之一第三項、第三百六十八條，判決如主
文。
本案經檢察官周啟勇到庭執行職務。
中      華      民      國      八十九      年     八     月   二十二   日
                                  臺灣基隆地方法院刑事第三庭
                                      審判長法官  林  火  炎
                                            法官  陳  培  仁
                                            法官  蔡  佳  玲
右正本證明與原本無異。
本件判決不得上訴。
                                      法院書記官  王  月  娥
中      華      民      國      八十九      年     八     月   三十一   日
附錄論罪法條
刑法第一百七十四條
放火燒燬現非供人使用之他人所有住宅或現未有人所在之他人所有建築物、礦坑、火
車、電車或其他供水、陸、空公眾運輸之舟、車、航空機者，處三年以上、十年以下
有期徒刑。
放火燒燬前項之自己所有物，致生公共危險者，處六月以上、五年以下有期徒刑。
失火燒燬第一項之物者，處六月以下有期徒刑、拘役或三百元以下罰金，失火燒燬前
項之物，致生公共危險者亦同。
第一項之未遂犯罰之。


司法院資訊處製作；財團法人民間司法改革基金會備份。
